【裁判字號】    98,上易,2802
【裁判日期】    990120
【裁判案由】    恐嚇等
【裁判全文】
臺灣高等法院刑事判決                98年度上易字第2802號
上  訴  人
即  被  告  甲○○
                   （現另案在臺灣臺北監獄臺北分監執行）
上列上訴人因贓物等案件，不服臺灣臺北地方法院98年度易字第
1237號，中華民國98年10月9 日第一審判決（起訴案號：臺灣臺
北地方法院檢察署97年度偵字第24028 號、第26090 號），提起
上訴，本院判決如下：
    主  文
上訴駁回。
    事  實
一、甲○○前因施用第二級毒品案件，經臺灣板橋地方法院以90
    年度易字第2131號判決判處有期徒刑5 月確定，於民國93年
    4 月17日執行完畢出監；再因施用第二級毒品、偽造文書及
    轉讓第二級毒品案件，分別經臺灣高等法院95年度上易字第
    899 號判決判處有期徒刑8 月、臺灣臺北地方法院94年度訴
    字第1440號判決判處有期徒刑8 月、臺灣臺北地方法院94年
    度訴字第1815號判決判處有期徒刑7 月，以上3 罪經臺灣高
    等法院95年度聲字第993 號裁定定應執行有期徒刑1 年9 月
    ，於96年6 月28日縮短刑期假釋出監，於96年7 月16日保護
    管束期滿視為執行完畢（於本件構成累犯）。詎其仍知不知
    悔改，復意圖為自己不法之所有，分別為下列犯行：
  (一)其於97年8 月14日凌晨某時許，明知姓名、年籍不詳綽號「
    阿賢」之成年男子所交付之車號XDB-5390號自用小客車（陳
    貞妤所有、使用人張育綸，原停放在臺北縣汐止市○○路○
    段367 號聯合報大樓正對面）係贓車，仍收受加以駕駛。
  (二)其另於97年8 月31日凌晨0 時8 分許，在臺北市○○區○○
    街底堤防外之停車場，持客觀上對於人之生命、身體構成威
    脅，足供兇器使用之柺杖鎖，敲破乙○○所有、於同年月30
    日下午3 時許停放在該處之車號9252－JC號自用小客車之左
    前車窗（毀損部分未經告訴），竊取張銘宏所有而置放在車
    內總價約新臺幣（下同）2 萬元之衛星導航器、電磁爐各1
    台、手機1 支、隨身碟、藍牙耳機各1 個等物。嗣張銘宏於
    同日（97年8 月31日）上午9 時許發現遭竊，始報警循線查
    悉上情。
二、案經臺北市政府警察局萬華分局報告臺灣臺北地方法院檢察
    署檢察官偵查起訴。
    理  由
壹、程序方面：
    按「除被告所犯為死刑、無期徒刑、最輕本刑為三年以上有
    期徒刑之罪或高等法院管轄第一審案件者外，於前條第一項
    程序進行中，被告先就被訴事實為有罪之陳述時，審判長得
    告知被告簡式審判程序之旨，並聽取當事人、代理人、辯護
    人及輔佐人之意見後，裁定進行簡式審判程序。」，刑事訴
    訟法第273 條之1 第1 項定有明文。查本件被告甲○○所犯
    上開事實欄一所示之收受贓物及竊盜罪，均非最輕本刑為三
    年以上有期徒刑之罪，且被告於本院98年12月31日準備程序
    及99年1 月6 日審判程序進行中，復就被訴之事實為有罪之
    陳述，經告知被告簡式審判程序之旨，被告及公訴人對於本
    件改依簡式審判程序審理亦均表示無意見，是本院即依刑事
    訴訟法第364 條準用同法第273 條之1 第1 項之規定，裁定
    本件進行簡式審判程序，合先敘明。
貳、實體方面：
一、認定犯罪事實所憑之證據及理由：
    訊據被告甲○○對於上開犯罪事實均坦承不諱。而其中事實
    欄一(一)部分，依證人即車號XDB-5390號自用小客車使用人張
    育綸在警詢中證稱：該車於97年1 月20日停放在臺北縣汐止
    市○○路1367號聯合報大樓正對面後，即未再看見該部車輛
    等語（見97年度偵字第24028 號偵查卷第10至13頁），顯見
    僅可證明該部車輛係遭竊，惟並無法證明係由被告所竊取，
    故被告關於明知上開車號XDB-5390號自用小客車係失竊之贓
    車，其於97年8 月14日凌晨某時許，自年籍不詳綽號「阿賢
    」之成年男子處收受該車之自白，信而有徵，堪予採信。再
    就事實欄一(二)部分，核與證人即被害人乙○○在警詢中證述
    之情節相符（見97年度偵字第26090 號偵查卷第8 至11頁）
    ，而警方在乙○○所有車號9252－JC號自用小客車內所採之
    指紋經送驗結果，認與檔存被告指紋卡之左環指指紋相符等
    情，亦有內政部警政署刑事警局指紋鑑驗書在卷可證（見97
    年度偵字第26090 號偵查卷第28至31頁），另而由被告所持
    有0000000000號行動電話通聯紀錄之基地台位置，亦可見被
    告當時確曾出現於案發現場－即臺北市○○區○○街底堤防
    外之停車場附近，此亦有卷附和信CDR ENQUIRY REPORT （
    雙向）之文件可稽（見97年度偵字第26090 號偵查卷第60頁
    ）。綜此，由前述證人證詞及相關書證等補強證據，足資擔
    保被告之自白核與事實相符。是本件事證明確，被告犯行堪
    以認定，應予依法論科。
二、論罪理由：
    核被告所為，分別係犯刑法第349 條第1 項之收受贓物罪及
    第321 條第1 項第3 款之攜帶兇器竊盜罪，被告所犯2 罪犯
    意個別、行為殊異，應予分論併罰。公訴意旨雖認被告係竊
    取車號XDB-5390號自用小客車後加以駕駛，惟僅有證據證明
    被告收受贓物，已如前述，而收受贓物罪與竊盜罪俱以不法
    手段佔有領得財物，其客觀構成要件之主要事實雷同，二罪
    復同以他人之財物為客體，同為侵害財產法益之犯罪，故其
    罪質尚無差異，應屬同一基本社會事實之範圍，爰依法變更
    起訴法條，併予敘明。被告前有事實欄一所載之前科，此有
    臺灣高等法院被告前案紀錄表1 件在卷供參，則被告於5 年
    內故意再犯本件有期徒刑以上之罪，為累犯，應依刑法第47
    條第1 項規定，加重其刑。
三、維持原判決及駁回上訴之理由：
  (一)原審以被告所為犯行事證明確，適用刑法第349 條第1 項、
    第321 條第1 項第3 款、第47條第1 項、第51條第5 款，刑
    法施行法第1 條之1 之規定，併審酌：1.智識程度：被告係
    高中肄業之學歷，行為時以擔任木工學徒為業；2.犯罪動機
    與目的：被告因有施用毒品之慣行，收入不敷購買毒品所需
    ；3.犯罪手段：被告收受贓車，並持兇器破壞車窗後竊取車
    內值錢物品；4.所生危害：被告所為造成失竊車主追贓之困
    難，且破壞車窗竊盜，除竊得被害人財物外，亦破壞車輛之
    經濟價值；5.犯後態度：被告於警詢、偵訊時均矢口否認犯
    行，於原審審理時經曉諭始坦承犯行，依卷內證據資料，無
    從認定有悔意等一切情狀，分別就收受贓物部分，量處有期
    徒刑五月；就攜帶兇器竊盜部分，量處有期徒刑十月，並連
    同恐嚇取財犯行（按此部分經原審判決有期徒刑九月，被告
    上訴本院後撤回上訴而確定）定應執行刑為有期徒刑一年十
    月。原審再說明：被告雖有前揭如事實欄所載之前科，且於
    前述時間內多次為本件財產性犯罪，惟被告為本件犯行時，
    距其於96年6 月28日縮短刑期假釋出監已有一段時日，又被
    告係因施用毒品缺錢購買，始為本件犯行，況被告被查獲前
    係從事木工學徒工作，即難稱有犯罪之習慣，而與竊盜犯贓
    物犯保安處分條例第3 條第1 項：「18歲以上之竊盜犯、贓
    物犯，有犯罪之習慣者，得於刑之執行前，令入勞動場所強
    制工作」之要件有違。是應認公訴人聲請依該條例併宣告被
    告強制工作之請求，容有未洽。另被告持以竊取財物之柺杖
    鎖，業經棄置而滅失，爰不為沒收之諭知等情，經核原審認
    事用法均無違誤，量刑亦屬妥適。
  (二)被告上訴意旨略以：請求從輕量刑云云。惟刑之量定，為求
    個案裁判之妥當性，法律賦予法院裁量之權，量刑輕重，屬
    為裁判之法院得依職權自由裁量之事項，苟其量刑已以行為
    人之責任為基礎，並斟酌刑法第57條各款所列情狀，在法定
    刑度內，酌量科刑，如無偏執一端，致明顯失出失入情形，
    上級審法院即不得單就量刑部分遽指為不當或違法，原判決
    關於被告科刑之部分，業已以被告之責任為基礎，並審酌刑
    法第57條所定科刑事由等一切情狀後，就被告所犯之收受贓
    物罪，量處有期徒刑五月；就攜帶兇器竊盜罪，量處有期徒
    刑十月等情，並未逾法定刑度，經核亦無違誤，此均不能任
    意指摘為違法。是被告之上訴為無理由，應予駁回。
、至於被告對於丙○○恐嚇取財部分，業經原審判決被告犯恐
    嚇取財罪，處有期徒刑九月，被告上訴本院後撤回上訴而確
    定，本院就此部分自不再審究。
據上論斷，應依刑事訴訟法第364 條、273 條之1 第1 項、第
368 條，判決如主文。
本案經檢察官陳昱旗到庭執行職務。
中    華    民    國    99    年    1     月    20    日
                  刑事第二十庭審判長法  官  楊貴雄
                                    法  官  林銓正
                                    法  官  許必奇
以上正本證明與原本無異。
不得上訴。
                                    書記官  廖素花
中    華    民    國    99    年    1     月    20    日
附錄本件論罪科刑法條全文：
中華民國刑法第349條（普通贓物罪）
收受贓物者，處 3 年以下有期徒刑、拘役或 5 百元以下罰金。
搬運、寄藏、故買贓物或為牙保者，處 5 年以下有期徒刑、拘
役或科或併科 1 千元以下罰金。
因贓物變得之財物，以贓物論。
中華民國刑法第321 條（加重竊盜罪）
犯竊盜罪而有左列情形之一者，處6 月以上、5 年以下有期徒刑
：
一、於夜間侵入住宅或有人居住之建築物、船艦或隱匿其內而犯
    之者。
二、毀越門扇、牆垣或其他安全設備而犯之者。
三、攜帶兇器而犯之者。
四、結夥三人以上而犯之者。
五、乘火災、水災或其他災害之際而犯之者。
六、在車站或埠頭而犯之者。
前項之未遂犯罰之。


司法院資訊處製作；財團法人民間司法改革基金會備份。
